【裁判字號】    88,易,1693
【裁判日期】    890919
【裁判案由】    傷害
【裁判全文】
臺灣屏東地方法院刑事判決                        八十八年度易字第一六九三號
    公  訴  人  臺灣屏東地方法院檢察署檢察官
    被      告  甲○○
    被      告  丙○○
右列被告因傷害案件，經檢察官提起公訴（八十八年度偵字第六七二二號、第七五七
五號），本院判決如左︰
    主  文
甲○○共同傷害人之身體，處拘役參拾日，如易科罰金，以佰元折算壹日。
丙○○共同傷害人之身體，累犯，處拘役伍拾日，如易科罰金，以佰元折算壹日。
甲○○被訴於八十八年十月二十二日下午七時許，在屏東市礦協新村公車站對面某雜
貨店毆打乙○○部分無罪。
    事  實
一、丙○○曾因竊盜案件，經本院判處有期徒刑一年，於民國八十六年九月九日確定
    ，並於八十七年七月二日執行完畢，猶不知悔改，於八十八年十月三日下午二時
    三十分許，在屏東市礦協新村復國九巷三八號後方，因故與乙○○爭執，竟與甲○○共同基於傷害之犯意聯絡，分別徒手及持傘柄一支，共同毆打乙○○，致乙○○受有左背部１７ｘ２、右背部２４ｘ３及左前臂２ｘ１瘀傷之傷害。
二、案經乙○○告訴臺灣屏東地方法院檢察署檢察官偵查起訴。
    理  由
甲、甲○○、丙○○有罪部分
一、訊據被告丙○○對於右揭犯罪事實，供認不諱。另訊之被告甲○○則矢口否認有
    何傷害之犯行，辯稱：伊末毆打告訴人乙○○云云。經查，右揭事實，業據告訴
    人指訴明確，而被告甲○○與被告丙○○分別徒手及持傘柄一支共同毆打告訴人
    等情，亦據被告甲○○前於本院審理時供承在卷，核與被告丙○○陳述情節相符
    ，復有告訴人被毆受傷之驗傷診斷書在卷可佐，是被告甲○○嗣空口所辯，顯係
    推卸之詞，不足採信，罪證明確，被告二人犯行洵湛認定。
二、核被告甲○○、丙○○二人所為，均係犯刑法第二百七十七條第一項之傷害罪。
    被告二人間就所犯傷害罪間有犯意之聯絡，行為之分擔，為共同正犯。又被告丙○○曾因竊盜案件，經本院判處有期徒刑一年，於八十六年九月九日確定，並於
    八十七年七月二日執行完畢，有台灣屏東地方法院檢察署刑案資料查註紀錄表一
    紙在卷可按，其於五年內再犯有期徒刑以上刑之本罪，為累犯，應依法加重其刑
    。審酌被告二人細故爭執即動手毆打告訴人之犯罪動機、目的、持傘柄毆打之手
    段、告訴人所受之傷害、尚未與告訴人達成民事和解及被告丙○○坦認犯行、被
    告甲○○否認犯行等一切情狀，量處如主文所示之刑，並諭知易科罰金之折算標
    準。又被告二人持以毆打告訴人之傘柄一支，未據扣案，亦無證據證明係被告二
    人所有，爰不另宣告沒收。
乙、被告甲○○無罪部分
一、公訴意旨略以：被告甲○○於八十八年十月二十二日下午七時許，在屏東市礦協
    新村公車站對灣里面某雜貨店遇見告訴人乙○○，竟基於傷害之犯意，夥同二名
    不詳姓名年籍成年男子，共同毆打告訴人，致告訴人受有頭部及顏面鈍傷之傷害
    ，因認被告甲○○所為涉犯刑法第二百七十七條第一項之傷害罪等語。
二、按犯罪事實應依證據認定之，無證據不得推定其犯罪事實，刑事訴訟法第一百五
    十四條定有明文。再者，告訴人之告訴，係以使被告受刑事訴追為目的，是其陳
    述是否與事實相符，仍應調查其他證據以資審認；又，認定不利於被告之事實，
    須依積極證據，茍積極證據不足為被告不利事實之認定時，即應為有利於被告之
    認定，更不必有何有利之證據；此有最高法院五十二年台上字第一三００號、三
    十年上字第八一六號刑事判例可資參照。
三、本件公訴人認被告涉有傷害之犯行，無非以告訴人乙○○之指述及告訴人之驗傷
    單為據。惟訊之被告甲○○則堅詞否認有公訴人所指之犯行，辯稱：伊未與人共
    同毆打乙○○等語。
四、經查，本件並無目擊證人及與被告甲○○共同毆打告訴人之二名成年男子年籍等
    證據資料，可資本院審認。而告訴人所提之驗傷單雖足堪證明告訴人受傷之事實
    ，然告訴人受傷之原因不一，尚難僅依驗傷單遽以推認係告訴人係被毆受傷之事
    實。故而僅依告訴人之指訴，而無其他積極證據證明被告甲○○有何傷害犯行，
    揆諸首開說明，即應為有利於被告之認定，而為被告無罪之諭知。
據上論斷，應依刑事訴訟法第三百零一條第一項、第二百九十九條第一項前段，刑法
第二十八條、第二百七十七條第一項、第四十七條、第四十一條，罰金罰鍰提高標準
條例第一條前段、第二條，判決如主文。
本案經檢察官楊挺弘到庭執行職務。
中      華      民      國     八十九     年      九      月    十九    日
                                       臺灣屏東地方法院刑事第二庭
              審判長  法  官  吳永宋
                                                  法  官  何清富
                                                  法  官  林昌義
右正本證明與原本無異。
對於本判決如有不服應於收受送達後十日內向本院提出上訴書狀上訴於台灣高等法院
高雄分院並按他造當事人之人數附具繕本。
                                                  書記官  丁廣飛
中      華      民      國     八十九     年      九      月    十九    日
附錄本判決論罪之法條：
刑法第二百七十七條第一項
傷害人之身體或健康者，處三年以下有期徒刑、拘役或一千元以下罰金。


司法院資訊處製作；財團法人民間司法改革基金會備份。
